# 【有奖问答】商业承兑汇票背书转让与贴现

提问人：song2003921 时间：2017-10-11 14:31:29
请问，商业承兑汇票背书转让或贴现后，从法律角度看，原持有方的风险有什么不同？

回答人：chenyiwei
通常认为，在票据背书转让或贴现后，原先所承担的因市场利率、汇率（如为外币票据）导致的金融资产公允价值变动风险不再承担，这部分风险算是转移了。 在信用风险方面，因为票据的背书转让和贴现都默认是有追索权的，所以仍然继续承担来源于出票人的信用风险。但这两种模式下信用风险的集中度存在较大差异：贴现情形下，一旦到期不获付款，贴现银行首先会向本企业（贴现申请人）追索；而背书转让情形下，本企业在票据到期时并非持票人的直接前手，被追索到的风险因为票据背书链条而被分散，因此主要是信用风险承担的集中度的差异。另外，在实际操作中，贴现相对较少而背书转让大量存在，如果对所有背书转让都要求按质押借款处理，则一方面跟踪票据到期兑付情况的工作量很大，可能并不切实可行，另一方面分别确认很大的资产和负债也会导致财务指标的严重扭曲，不利于提高财务信息的有用性。综合考虑，对商业承兑汇票的背书转让和贴现采用了不同的处理。

提问人：苹果宝贝 007 时间：2017-10-13 14:19:51
陈版的意思是：商业承兑汇票贴现处理成质押借款，而背书则不处理是么？？？

回答人：chenyiwei
一般可以这样考虑。